# 关于存货发出后限制控制权如何确认成本的问题

提问人：lisa2492967 时间：2020-06-30 08:05:06
请教大家，公司将库存商品通过收取押金的形式发出给客户，在客户使用后的 6 个月内会对客户进行考核， 6 个月后根据客户考核情况确定是否退还押金，因为如果客户运营状态好，我们能够从其他渠道取得收入，如果客户运营状态不好，我们就会扣除押金甚至要求客户补差价作为产品成本补偿，但同时合同约定无论押金处理结果如何，都限制客户收到安装后三年内不可将产品自行拆卸、更换及转让，这种情况下收入及成本该如何确认？
目前我的想法是：
1. 发出商品时，由于合同规定客户收到安装后三年内不可拆卸、更换及转让，因此判断控制权并未转移，在发出时转入固定资产
借：固定资产
贷：库存商品
2. 从客户开始使用月份起按 3 年折旧，无残值，折旧金额对应相关收入计入成本。
借：主营业务成本
贷：固定资产累计折旧
3. 6 个月后，如果押金不退或需要在原基础上另补，则计入主营业务收入。
借：其他应付款-押金
银行存货/应收账款
贷：主营业务收入——押金收入
应交税费——增值税销项税额
4. 3 年后将固定资产及相关累计折旧转出
借：固定资产累计折旧
贷：固定资产
请问这样处理合适吗？

回答人：chenyiwei
这个问题首先要恰当确定控制权转移的时点，不能仅仅因为“限制客户收到安装后三年内不可将产品自行拆卸、更换及转让”即认为在该三年内客户未取得对该商品的控制权。
从你说的情况看，该合同很可能包含租赁因素，建议对照新租赁准则中的相关指引，考虑该安排是否构成租赁或者包含租赁，如果构成租赁的，则再进一步分析属于融资租赁还是经营租赁。
不论是新收入准则还是新租赁准则，对使用的控制权的判断标准是一样的。